Alejandro Hroncich

Desarrollador web trainee

Contacto

Argentino

Residencia en Córdoba Teléfono: 54 3548 633835

e-mail: alehroncich@gmail.com

Linkedin: www.linkedin.com/in/alejandro-hroncich

Github: https://github.com/ahroncich7

Sobre mi

A lo largo de mi trayectoria laboral, me desempeñé en áreas muy variadas, donde aprendí a ejecutar diversas tareas que me hicieron crecer y superarme.

Me encuentro en la búsqueda de mi primer experiencia laboral en el área del desarrollo web y de software, con gran expectativa sobre las posibilidades que eso representa, convencido de que podré aportar todo mi capital intelectual y saber que de ello obtendré gran satisfacción, ya que compartir conocimientos con diversas personas y encontrar en equipo soluciones, nos harán crecer aún más a todos.

Habilidades destacadas

- Responsabilidad
- Pro-actividad
- Facilidad en el diálogo
- Autodidacta de rápido aprendizaje
- -Manejo de office
- -Nociones básicas de programación
- -Capacidad de lectura documentación en ingles

Cursos

-Argentina Programa (de Francisco Sodano)

2021. https://argentinaprograma.com/

-CREA una PAGINA WEB desde CERO (HTML CSS JS)

2021. UDEM

-Curso de HTML5 desde 0.

2021. Youtube/SoyDalto

Stack Tecnológico

-HTML5 -Cypress -CSS3 -Jest -JavaScript -Bootstrap -Snapps -Geoetiquetado

Experiencia laboral

Virtual Assistant

Actualmente Be First Agency

- Carga de contenido, Geo etiquetado de imágenes, Etiquetas SEO
- Maquetado, estructuración y optimización visual de los bloques que componen el sitio,

Front-end developer

Enero 2022 Id for Ideas

- Maquetacion y consulta a BD para proyecto grupal de desarrollo en la plataforma.
- La misma brinda el contexto para desarrollar proyectos y ganar experiencia como Junior.

Representante comercial

Diciembre 2017 a Marzo 2020

CarHouse S.R.L

- Gestion integral de la cartera de clientes región cuyo
- Venta, asesoramiento y entrega de automotores
- Relaciones publicas con prensa y gestión de publicidad en la zona

Representante comercial

Mayo 2015 a Agosto 2017

Distribuidora Mayorista de Electrónica Cordoba

- Ventas, reparto, recepción y control de stock,
- -Gestión de clientes, administración de cuentas corrientes, garantías, cheques y pagos.

Propietario

Octubre 2014 a Abril 2015

- "Alguna de Ermitaño", Patio cervecero gourmet
 - Encargado general, tareas de marketing, gestión de recursos humanos y planificación de la carta y sistema de producción.

Febrero 2012 a Noviembre 2013: Emprendimiento gastronómico propio.

Marzo 2013 a Junio 2014: Cocinero en salón de eventos "Alto Botánico".

Abril 2010 a Noviembre 2012: Emprendimiento gastronómico propio

Formación Académica

Tecnicatura Superior en Desarrollo Web y Aplicaciones Móviles

Marzo 2022 – Actualidad

-Istituto Superior Politécnico de Córdoba

Ing. Mecánica. Estudios no finalizados

Febrero 2010 a Noviembre 2011

-Universidad Tecnológica Nacional. F.R.C